ru: Вид парковочного знака: Парковка для людей с ограниченными возможностями; Только для компактных автомобилей; Парковка для клиентов/посетителей; Парковка для сотрудников; Пожарный проезд; Зона загрузки; Парковка запрещена; Парковка разрешена; Зарезервированная парковка; Парковка с ограничением по времени; Другой
pt-BR: Formato da placa de estacionamento: Estacionamento acessível; Somente carros compactos; Estacionamento para clientes/visitantes; Estacionamento para funcionários; Pista de incêndio; Zona de carga; Proibido estacionar; Permitir estacionamento; Estacionamento reservado; Estacionamento com limite de tempo; Outro
it: Design del cartello di parcheggio: Parcheggio accessibile; Solo auto compatte; Parcheggio clienti/visitatori; Parcheggio dei dipendenti; Corsia antincendio; Zona di carico; Vietato parcheggiare; Permesso di parcheggio; Parcheggio riservato; Parcheggio a tempo limitato; Altro
th: การออกแบบป้ายที่จอดรถ: ที่จอดรถสำหรับผู้พิการ; เฉพาะรถยนต์ขนาดกะทัดรัดเท่านั้น; ที่จอดรถลูกค้า/ผู้มาเยี่ยม; ที่จอดรถพนักงาน; ทางดับไฟ; พื้นที่ขนถ่ายสินค้า; ห้ามจอด; อนุญาตให้จอดรถได้; ที่จอดรถสำรองพิเศษ; ที่จอดรถจำกัดเวลา; อื่นๆ
hr-HR: Dizajn znaka za parkiranje: Pristupačno parkiralište; Samo kompaktni automobili; Parkiralište za kupce/posjetitelje; Parkiralište za zaposlenike; Protupožarna traka; Zona utovara; Zabranjeno parkiranje; Parkiranje s dozvolom; Rezervirano parkiralište; Vremenski ograničeno parkiranje; Ostalo
nl: Ontwerp pakeerbord: Toegankelijke parkeerplaats; Alleen compacte auto's; Parkeerplaats voor klanten/bezoekers; Parkeerplaats voor medewerkers; Brandstrook; Laadzone; Geen parkeerplaats; Vergunning parkeren; Gereserveerde parkeerplaats; Parkeerplaats met tijdslimiet; Andere
es: Diseño de señales de estacionamiento: Estacionamiento accesible; Solo autos compactos; Estacionamiento para clientes/visitantes; Estacionamiento para empleados; Carril para incendios; Zona de carga; No estacionar; Permiso de estacionamiento; Estacionamiento reservado; Estacionamiento con límite de tiempo; Otros
bg-BG: Дизайн на знак за паркиране: Достъпен паркинг; Само компактни автомобили; Паркинг за клиенти/посетители; Паркинг за служителите; Противопожарна алея; Зона за зареждане; Забранено паркиране; Разрешение за паркиране; Запазен паркинг; Ограничение на времето за паркиране; Други
ja: 駐車標識の種類: 思いやり駐車場; 軽自動車専用; お客様/来客用駐車場; 従業員用駐車場; 緊急車両専用レーン; 積み込みエリア; 駐車禁止; 許可駐車場; 専用駐車場; 時間制限駐車区間; その他
sk-SK: Dizajn parkovacej značky: Bezbariérové parkovanie; Len kompaktné autá; Parkovanie pre zákazníkov/návštevníkov; Parkovanie zamestnancov; Požiarna ulička; Nakladacia zóna; Zákaz parkovania; Parkovanie s povolením; Vyhradené parkovisko; Časovo obmedzené parkovanie; Iné
lt-LT: Automobilių stovėjimo ženklo dizainas: Specialiosios paskirties stovėjimo vieta; Tik mažiems automobiliams; Klientų / lankytojų stovėjimo aikštelė; Darbuotojų stovėjimo aikštelė; Kelio juosta ugniagesiams; Pakrovimo zona; Stovėti draudžiama; Leidžiama stovėti; Rezervuota stovėjimo vieta; Stovėjimas ribotą laiką; Kita
fr: Conception de panneau de stationnement: Stationnement accessible; Voitures compactes uniquement; Parking clients/visiteurs; Parking des employés; Voie d’incendie; Zone de chargement; Stationnement interdit; Permis de stationnement; Parking réservé; Parking à durée limitée; Autre
nb: Parkering-skiltdesign: Tilrettelagt parkering; Kun kompakte biler; Kunde-/besøksparkering; Parkering for ansatte; Brannvei; Lastetype; Ingen parkering; Parkeringstillatelse; Reservert parkering; Tidsbegrenset parkering; Annen
sv: Parkeringsskyltsdesign: Tillgänglig parkering; Endast kompaktbilar; Kund-/besöksparkering; Personalparkering; Fil för brandbilar; Lastzon; Ingen parkering; Parkering tillåten; Reserverad parkering; Tidsbegränsad parkering; Annat
vi: Thiết kế biển báo đỗ xe: Bãi đậu xe dễ tiếp cận; Chỉ dành cho xe phân khối nhỏ gọn; Bãi đậu xe dành cho khách hàng/khách thăm quan; Bãi đậu xe dành cho nhân viên; Làn đường cứu hỏa; Vùng tải; Không đậu xe; Giấy phép đậu xe; Bãi đậu xe dành riêng; Đỗ xe giới hạn thời gian; Khác
pt-PT: Design de sinal de estacionamento: Estacionamento acessível; Apenas automóveis compactos; Estacionamento para clientes/visitantes; Estacionamento para funcionários; Pista de incêndio; Zona de carregamento; Proibido estacionar; Permitido estacionar; Estacionamento reservado; Estacionamento com limite de tempo; Outro
da: Parkeringsskiltedesign: Handicapparkering; Kun kompakte biler; Kunde-/gæsteparkering; Medarbejderparkering; Brandbane; Pålæsningszone; Parkering forbudt; Tillad parkering; Reserveret parkering; Tidsbegrænset parkering; Andet
de: Design des Parkschilds: Barrierefreier Parkplatz; Nur Kompaktwagen; Kunden-/Besucherparkplatz; Mitarbeiterparkplatz; Feuerspur; Ladezone; Kein Parken; Parken nur mit Erlaubnis; Reservierter Parkplatz; Zeitlich begrenztes Parken; Sonstiges
en: Parking sign design: Accessible parking; Compact cars only; Customer/Visitor parking; Employee parking; Fire lane; Loading zone; No parking; Permit parking; Reserved parking; Time limit parking; Other
cs: Design parkovacích značek: Bezbariérové parkování; Pouze kompaktní vozy; Parkování pro zákazníky/návštěvy; Parkování zaměstnanců; Požární ulička; Nakládací zóna; Zákaz parkování; Povolené parkování; Vyhrazené parkoviště; Časově omezené parkování; Jiné
hu: Parkolótábla kialakítása: Akadálymentes parkoló; Csak kisautók; Vevő-/látogatóparkoló; Alkalmazotti parkoló; Tűzoltósáv; Rakodási terület; Parkolni tilos; Engedélyköteles parkolás; Fenntartott parkoló; Időkorlátos parkoló; Egyéb
tr: Park tabelası tasarımı: Erişilebilir otopark; Yalnızca kompakt arabalar; Müşteri/Ziyaretçi otoparkı; Personel otoparkı; İtfaiye şeridi; Yükleme alanı; Park yapılamaz; Park etme izni; Ayrılmış park yeri; Sınırlı süreli park; Diğer
sl-SI: Dizajn parkirnega znaka: Dostopno parkirišče; Samo kompaktni avtomobili; Parkiranje za stranke/obiskovalce; Parkiranje za zaposlene; Požarni pas; Območje nakladanja; Brez parkiranja; Parkiranje z dovoljenjem; Rezervirano parkirišče; Časovno omejeno parkiranje; Drugo
zh-CN: 停车标志设计: 无障碍停车位; 仅限紧凑型汽车; 顾客/访客停车位; 员工停车位; 消防车道; 装卸区; 禁止停车; 允许停车; 预留停车位; 限时停车位; 其他
ro-RO: Design semn de parcare: Parcare accesibilă; Doar mașini compacte; Parcare pentru clienți/vizitatori; Parcare pentru angajați; Culoar pentru pompieri; Zonă de încărcare; Parcarea Interzisă; Parcare pe bază de permis; Parcare rezervată; Parcare cu limită de timp; Altele
pl: Projekt znaku parkingu: Dostępny parking; Tylko samochody kompaktowe; Parking dla klientów/gości; Parking dla pracowników; Pas pożarowy; Strefa załadunku; Zakaz parkowania; Parking tylko za zezwoleniem; Zarezerwowany parking; Parking z limitem czasowym; Pozostałe
el: Σχεδιασμός πινακίδας στάθμευσης: Προσβάσιμος χώρος στάθμευσης; Μόνο μικρών διαστάσεων αυτοκίνητα; Χώρος στάθμευσης πελατών/επισκεπτών; Χώρος στάθμευσης εργαζομένων; Πυροσβεστική λωρίδα; Ζώνη φόρτωσης; Απαγορεύεται η στάθμευση; Στάθμευση με άδεια; Κρατημένος χώρος στάθμευσης; Στάθμευση με χρονικό όριο; Άλλο
zh-TW: 停車標誌設計: 無障礙車位; 小型車專用; 顧客/訪客停車處; 員工停車處; 消防車道; 裝卸區; 禁止停車; 允許停車; 來賓專用停車位; 限時停車; 其他
fi: Pysäköintikyltin suunnittelu: Esteetön pysäköinti; Vain pikkuautot; Asiakas-/vierailijapysäköinti; Työntekijöiden pysäköinti; Palokaista; Lastausalue; Pysäköinti kielletty; Pysäköinti vain luvan saaneille; Varattu pysäköinti; Aikarajoitettu pysäköinti; Muu
ko: 주차 표지판 디자인: 이용 가능 주차; 소형차 전용; 고객/방문자 주차; 직원 주차; 소방차 진입로; 적재 구역; 주차 금지; 주차 허가; 예약 주차; 시간 제한 주차; 기타